# 股份支付 - 以首次公开募股成功为可行权条件 - 回购价的影响

提问人：LAYSHR 时间：2022-01-07 23:35:21
请问各位老师：
根据《股份支付准则应用案例-以首次公开募股成功为可行权条件》之案例分析：员工在授予日至公司成功完成首次公开募股期间持续服务 ，如果公司成功完成首次公开募股之前，员工如主动离职，员工不得继续持有持股平台份额，而应以原认购价转让给实际控制人。则应当按服务期摊销成本费用。
问题一：A公司的《股权激励计划》中约定：如员工提前离职，可以与实控人协商回购价，其他条款与案例分析一致，那该回购价（如公允）的条款，是否会影响服务期的判断，是否要在授予日一次性确认相关成本费用？
问题二：如果A公司的回购条款中约定：经实控人同意后可协商，不同意则按照本金加利息回购，其他条款与案例分析一致，那该回购条款，是否会影响服务期的判断，是否要在授予日一次性确认相关成本费用？

回答人：chenyiwei
1 、“离职时与实控人协商回购价”的约定无法证明回购价格是否等于回购时点的公允价值。这种情况下基于谨慎考虑，可以在授予日一次性确认股份支付费用。另外还要注意：如果发生了回购价格高于原授予价格的情况，则需就超出部分的差额确认额外的职工薪酬费用。
2 、无论如何，都建议将股份支付的条款尽可能事先明晰化，为了达到某个特定的会计处理效果而对某个关键条款故意模糊化处理的做法是不足取的，这种做法可能导致日后的重大纠纷。

提问人：zoujiecpa 时间：2022-01-13 17:53:03
请教陈老师：为何回购价格不同，会影响会计处理呢？一次计入与分期摊销股权激励费用对利润影响挺大的。非常感谢指导！！！

回答人：chenyiwei
回购价格按每股净资产、授予价格（或加利息）、公允价值等，表明激励对象可从中获取利益的来源不同，所承担的风险和报酬不同，因此会影响到对交易经济实质的判断，相应影响会计处理。